---
title: "[Notre système de revue en revue!](https://ropensci.org/blog/2018/04/26/a-satrday-ct-series/)<br/> Présenter & analyser rOpenSci onboarding"
subtitle: "Maëlle Salmon, éditrice pour rOpensci onboarding <br/> [`r icon::fa('twitter')`](https://twitter.com/ma_salmon) ma_salmon [`r icon::fa('github')`](https://github.com/maelle) maelle [`r icon::fa('globe')`](https://masalmon.eu) masalmon.eu"
date: "2018/06/23"
output:
  xaringan::moon_reader:
    css: ["default", "metropolis", "metropolis-fonts"]
    lib_dir: libs
    nature:
      highlightStyle: github
      highlightLines: true
      countIncrementalSlides: false
---

```{r setup, include=FALSE}
options(htmltools.dir.version = FALSE)

knitr::opts_chunk$set(echo = TRUE, cache = TRUE,
                      fig.align = 'center',
                      fig.width = 15, message = FALSE,
                      echo = FALSE)
```



```{r, echo=FALSE}
library("magrittr")


```

# Ma place dans la communauté R

```{r, echo = FALSE}

row1 <- c(magick::image_read("assets/locke.png"),
          magick::image_read("assets/rweekly.png")) %>%
  magick::image_append()

row2 <- c(magick::image_read("assets/ropensci.png"),
          magick::image_read("assets/rladies.png")) %>%
  magick::image_append()

magick::image_blank(225, 200, col = "white") %>%
  magick::image_composite(row1, offset = "+0+100") %>%
  magick::image_composite(row2, offset = "+50+25") 
```


* Travail pour rOpenSci et Locke Data

* _R-Ladies Global social master_

* Membre de l'équipe de R Weekly

* Éditrice volontaire pour rOpenSci

---

# Qu'est-ce rOpenSci ?

--

.font150[

* Communautés de chercheurs et de développeurs de logiciels

* Paquets R pour la science ouverte et reproductible

* Contributions par le personnel et la communauté]


---

# Les paquets de rOpenSci

https://ropensci.org/packages/

--

```{r, echo = FALSE}
magick_webshot <- function(...){
  webshot::webshot(...)
  webshot <- magick::image_read("webshot.png")
  file.remove("webshot.png")
  webshot
  
}

magick_webshot("https://ropensci.org/packages/", selector = ".filter",
               expand = c(0, 10, 900, 10),
               eval = "casper.then(function() {
   this.click('.data-visualization');
    this.wait(50);
  });") %>%
  magick::image_crop("992x500")

```

---

# Les paquets de rOpenSci

https://ropensci.org/packages/

```{r, echo = FALSE}
magick_webshot("https://ropensci.org/packages/", selector = ".filter",
               expand = c(0, 10, 900, 10),
               eval = "casper.then(function() {
   this.click('.image-processing');
    this.wait(50);
  });") %>%
  magick::image_crop("992x500")

```

---




# Les paquets de rOpenSci

https://ropensci.org/packages/

```{r, echo = FALSE}
magick_webshot("https://ropensci.org/packages/", selector = ".filter",
               expand = c(0, 10, 900, 10),
               eval = "casper.then(function() {
   this.click('.taxonomy');
    this.wait(50);
  });") %>%
  magick::image_crop("992x500")

```
---

# rOpenSci onboarding !

.font150[Comment assurer la qualité de tous les paquets ?]

--

.font150[Revues de logiciels ouvertes. _Onboarding_ = accueil et intégration.]

--

* .font150[Stimule l'adoption des meilleurs pratiques et standards.]

--

* .font150[Construit une communauté de pratique.]

--

* .font150[Partenariats avec le _Journal of Open Source Software_ et _Methods in Ecology and Evolution_]

---


# Passer quoi en revue ?

--

.font150[Jeff Leek https://github.com/jtleek/rpackages]

```{r}
magick::image_read("https://raw.github.com/jtleek/rpackages/master/documentation.png")
```


---

# Critères de revue
.font150[
* Licence compatible avec l'_open-source initiative (OSI)_

* Documentation complète

* Haut taux de couverture de test

* Code lisible

* Usabilité]

--

.font150[https://ropensci.github.io/dev_guide/building.html]

--

.font150[Tout un livre ! https://ropensci.github.io/dev_guide]

---


# Comment faire la revue ?

* .font150[Ouverte & non-accusatoire]

--

* .font150[Pas de rejet]

--

* .font150[Un processus constructif pour tous les acteurs]

--

* .font150[En pratique, utilisation de l'infrastructure de GitHub]

---



# rOpenSci onboarding 

```{r, echo = FALSE}

magick_webshot_login <- function(url, ...){
  return_url <- stringr::str_replace(url, "github.com/",
                                     "github.com/login?return_to=%2F")
  load("pwd.RData")
  eval <- paste0("casper.then(function() {
    this.sendKeys('#login_field', 'chibimaelle');
   this.sendKeys('#password', '",pwd,"');
   this.click('.btn-block');
    this.wait(50);
  });")
  magick_webshot(return_url, eval = eval, ...)
}


```

```{r}
magick_webshot_login("https://github.com/ropensci/onboarding",
               selector = ".public", expand = c(0, 800, 500, 10))

```

---

# Onglet de suivi des "problèmes"

```{r}
magick_webshot("https://github.com/ropensci/onboarding/issues",
               selector = ".public", expand = c(0, 800, 500, 10))

```

---

# Soumettre un paquet

```{r}
magick_webshot_login("https://github.com/AustralianAntarcticDivision/bowerbird",
                       selector = ".public", expand = c(0, 800, 500, 10))

```

---

# Soumettre un paquet

```{r}
magick_webshot("https://github.com/ropensci/onboarding/issues",
               selector = ".public", expand = c(0, 800, 500, 10))

```

---


# Soumettre un paquet

```{r}
magick_webshot_login("https://github.com/ropensci/onboarding/issues/new",
               selector = ".public", expand = c(0, 800, 500, 10))

```

---

# Pas de rejets mais...

.font150[Paquets hors du domaine visé ne non accueillis.]

.font150[https://ropensci.github.io/dev_guide/policies.html]

--

* .font150[nos catégories: accès à des données, extraction de données, accès à des formats de base de données, manipulation de données, dépôts de données,reproducibilité, données géospatialies, analyse de texte.]

--

* .font150[application _scientifique_]

--

* .font150[meilleur que les paquets similaires]

--

.font150[En cas de doute, demande de pré-soumission ! ]

---



# Demande de pré-soumission ?

```{r}
magick_webshot_login("https://github.com/ropensci/onboarding/issues/110",
               selector = ".public", expand = c(0, 800, 500, 10))


```

---


# Demande de pré-soumission ?

```{r}
magick_webshot_login("https://github.com/ropensci/onboarding/issues/129",
               selector = ".public", expand = c(0, 800, 500, 10))


```

---

# Procédé de revue

```{r, out.width = 100}
webshot::webshot("https://github.com/ropensci/onboarding/issues/139",
               selector = "#show_issue")

```

---

# Vérifications par l'éditeur·rice

```{r, out.width = 350, echo = FALSE}
magick_webshot("https://github.com/ropensci/onboarding/issues/139",
               selector = ".js-comment-container:last-of-type")

```
---

```{r, echo = FALSE}
package_name <- "bowerbird"
# airtable data
airtable <- airtabler::airtable("appZIB8hgtvjoV99D", "Reviews")
airtable <- airtable$Reviews$select_all()
review_info <- dplyr::filter(airtable, package == package_name)

# get the URLs
issue_url <- dplyr::pull(review_info, onboarding_url) %>% unique()

review_urls <- dplyr::pull(review_info, review_url)

```




```{r, echo = FALSE}
review_urls <- stringr::str_split(review_urls, pattern = "#",
                                  simplify = TRUE)

```


# Revues


```{r, out.width = 100, echo = FALSE}
magick_webshot(review_urls[1,1], selector = paste0("#", review_urls[1,2])) 

```


---

# Revues


```{r, out.width = 100, echo = FALSE}
magick_webshot(review_urls[2,1], selector = paste0("#", review_urls[2,2])) 

```


---


# Procédé de revue

.font150[_Discussion_ jusqu'à acceptation et transfert du dépôt]

--

.font150[Souvent un article de blogue https://ropensci.org/tags/review/]

---

# Un portrait par les données ?

.font150[Comment faire une _analyse de données_ de _rOpenSci onboarding_?]

--

.font150[Rectanglons _onboarding_! _[Rectangler, mot inventé par Jenny Bryan](https://speakerdeck.com/jennybc/data-rectangling)_]

_Image par Allie Brosh_

```{r}
#  https://en.wikipedia.org/wiki/Hyperbole_and_a_Half

magick::image_read("assets/rectangle.jpg") %>% magick::image_resize("300x300")

```

---


# Données dans le suivi des problèmes

```{r}
magick_webshot("https://github.com/ropensci/onboarding/issues",
               selector = ".public", expand = c(0, 800, 500, 10))

```

---


# Tisser les fils de "problèmes" GitHub

--

.font150[GitHub GraphQL API v4. Mieux que v3? Obtenez seulement les données voulues.]

--

.font150[Mon expérience]

--

* .font150[Explorateur en ligne de l'API]

* .font150[`ghql` https://github.com/ropensci/ghql]

* .font150[jq play pour écrire des commandes jq pour dompter le JSON]

* .font150[`jqr` https://github.com/ropensci/jqr]

---

# Résultat : fils de GitHub tissés

.font150[Magie de GitHub V4 + un peu de domptage de données...]

--

```{r}
fils <- readr::read_csv("data/clean_data.csv")

fils 
```

---

# Résultat : fils de GitHub tissés

```{r}
length(unique(fils$package))
```

```{r, echo = FALSE, message = FALSE, warning = FALSE}

library("ggplot2")

fils %>%
  dplyr::group_by(package) %>%
  dplyr::summarise(n = n()) %>%
  ggplot(aes(n)) +
  geom_histogram() +
  hrbrthemes::theme_ipsum(base_size = 20,
                          axis_title_size = 20) +
  xlab("No. of comments by thread")
```

---

# Données dans les dépôts accueillis

--

```{r}
magick_webshot_login("https://github.com/AustralianAntarcticDivision/bowerbird/commits/master",
                       selector = ".public", expand = c(0, 800, 500, 10))

```

---

# Données dans les dépôts accueillis

* .font150[Clone via `git2r` https://github.com/ropensci/git2r]

--

* .font150[Remise à leur état avant la soumission grâce à `git2r`. `git reset hard`... Machine à remonter le temps !]

--

* .font150[Obtension de l'historique des modifications via `gitsum`. https://github.com/lorenzwalthert/gitsum]

--

* .font150[Comptage des lignes de code via `cloc`. https://github.com/hrbrmstr/cloc]

--

* .font150[Comptage des fonctions et classes exportées par `devtools::parse_ns_file`]


---

# Regardons les données

* .font150[Le code est dispo dans https://ropensci.org/blog/2018/04/26/a-satrday-ct-series/]

* .font150[Paquets utilisés pour les visualisations : `ggplot2`, `hrbrthemes`, `viridis`.]


---

# Combien de travail représente _rOpenSci onboarding_ ?

---

# Travail dans les dépôts

```{r, echo = FALSE}
magick::image_read("assets/charlatan.png")
```

---

# Âge à la soumission

--

```{r, echo = FALSE}
magick::image_read("assets/apparent_age.png")
```

---

# Temps de revue



```{r, echo = FALSE}
magick::image_read("assets/review_hours.png")
```
---


# Quelle taille font les paquets ?

.font150[Travail des auteurs

Travails pour les réviseur·se·s]

---


```{r, echo = FALSE, eval = FALSE}
magick::image_read("assets/loc.png")
```

# Temps de revue vs. nombre d'exports


```{r, echo = FALSE}
magick::image_read("assets/exports.png")
```
---


# Notes sur la quantification du travail

--

* .font150[Difficile de définir des mesures.]

--

* .font150[Travail fait par des _volontaires_ !]

--

* .font150[Diminution du temps par automatisation.]

--

* .font150[Et les éditeur·rice·s alors ? Selon Tim Trice (traduit), _"anges guardiens du début à la fin du procédé d'accueil"_. Un paquet tous les un ou deux mois.]

---

# Procédé de qualité... et sympa ?

--

```{r}
rtweet::tweet_shot("801761258097803264") %>%
  magick::image_crop("517x300+0+90")
```

---


# Météo sociale de _rOpenSci onboarding_

.font150[Essai d'Ann Gentle dans http://open-advice.org/

Impressions, exemples... approche plus générale ?]

--

.font150[Analyse de texte !]

--

* .font150[`tidytext` et `sentimentr`]

* .font150[https://www.tidytextmining.com/ de Julia Silge et David Robinson]

---

# Mots les plus communs

```{r, echo = FALSE}
magick::image_read("assets/words.png")
```


---

# Bigrammes les plus communs

```{r, echo = FALSE}
magick::image_read("assets/bigrams.png")
```

---

# Corrélations par paire

```{r, echo = FALSE}
magick::image_read("assets/cor.png")
```

---

# Sentiment

--

```{r, echo = FALSE}

sentiments <- readr::read_csv("data/sentiment.csv")
```

```{r, echo = FALSE}
magick::image_read("assets/sentiment.png")
```

---

# Mots des lignes négatives

```{r, echo = FALSE}
magick::image_read("assets/negative.png")
```

---

# Lignes les plus négatives

```{r, echo = FALSE}
sentiments %>%
  dplyr::arrange(sentiment) %>%
  dplyr::select(line, sentiment) %>%
  head(n = 15)%>%
  dplyr::mutate_if(is.character, stringr::str_squish) 
```

---


# Lignes les plus positives !

```{r, echo = FALSE}
sentiments %>%
  dplyr::arrange(- sentiment) %>%
  dplyr::select(line, sentiment) %>%
  head(n = 15) %>%
  dplyr::mutate_if(is.character, stringr::str_squish) 

```

---

# Engagez-vous, qu'il·elle·s disaient !
.font150[
`r icon::fa('twitter')` rOpenSci

`r icon::fa('github')` Dépôt officiel https://github.com/ropensci/onboarding

`r icon::fa('bookmark')` Blogue https://ropensci.org/tags/onboarding/ en particulier https://ropensci.org/blog/2018/04/26/a-satrday-ct-series/

`r icon::fa('book')` Lisez notre livre https://ropensci.github.io/dev_guide/

`r icon::fa('rocket')` Portez-vous volontaire pour être réviseu·r·se https://ropensci.org/onboarding/]

---


```{r, echo = FALSE, cache = FALSE}
library("magrittr")
```

```{r, echo=FALSE}
images_annotate <- function(images, texts, ...){
  purrr::map2(images, texts, magick::image_annotate, ...) %>%
    magick::image_join()
}

set.seed(42)
thank <- function(names){
  load("adjectives.RData")
  compliments <- sample(adjectives, size = length(names))
  glue::glue("https://github.com/{names}.png") %>%
  magick::image_read() %>%
  magick::image_resize("200x200") %>%
  as.list() %>%
  images_annotate(glue::glue("So {compliments}!"),
                         boxcolor = "white",
                         size = 15)%>%
  magick::image_join() %>%
  magick::image_append() 
}
```


# Éditeur·rice·s

```{r, out.width = 600, cache = TRUE, echo=TRUE}
thank(c("karthik", "noamross", "sckott"))
thank(c("lmullen", "annakrystalli", "ropensci"))
```


---

# Merci! 
```{r, message = FALSE, out.width = 600, echo = FALSE}
volunteers <- readr::read_csv("data/all_threads_v4.csv") %>%
  dplyr::filter(!author %in% c("maelle", "karthik",
                             "noamross", "sckott",
                             "lmullen", "annakrystalli")) %>%
  dplyr::pull(author) %>%
  unique() 
volunteers <- c(volunteers, "ropensci", "ropenscilabs")
  
no_rows <- 14
no_cols <- 16

save_image <- function(user){
  message(user)
  glue::glue("https://github.com/{user}.png") %>%
    magick::image_read() %>%
    magick::image_resize("30x30") 
}

pics <- purrr::map(volunteers, save_image) %>%
  magick::image_join()

make_column <- function(i, pics, no_rows){
  pics[(i*no_rows+1):((i+1)*no_rows)] %>%
  magick::image_append(stack = TRUE) 
}

purrr::map(0:(no_cols-1), make_column, pics = pics, no_rows = no_rows) %>%
  magick::image_join() %>%
image_append(stack = FALSE)

```

<span style="display:block; margin-top:-22px;"><font size="5">[`r icon::fa('images')`](http://bit.do/rr2018) bit.do/rr2018 | [`r icon::fa('twitter')`](https://twitter.com/ma_salmon) ma_salmon | [`r icon::fa('github')`](https://github.com/maelle) maelle | [`r icon::fa('globe')`](https://masalmon.eu) masalmon.eu</font></span>


---
