---
title: "Capturez votre écran depuis `r icon::fa('r')` !"
subtitle: "Comment exposer votre outil ?"
author: "Maëlle Salmon, rOpenSci <br/> `r icon::fa('twitter')` ma_salmon `r icon::fa('github')` maelle `r icon::fa('globe')` masalmon.eu"
output:
  drposter::drposter_poster:
    self_contained: false
    css: custom.css
---

# {.col-1}

## Le défi

```{r, echo = FALSE}
DiagrammeR::grViz("problem.gv")
```

# {.col-2}

## Approche 1: à la main 

```{r, echo = FALSE}
DiagrammeR::grViz("approach1.gv")
```


<br/>

<font size="10">`r icon::fa('hand-scissors')` Et à chaque changement de l'outil... on recommence tout ! `r icon::fa('meh')`</font>


## Approche 2: avec R

`r icon::fa('r')`

BLABLA

# {.col-1}

## Outils de captures

BLABLA

## Conclusion

- On peut tout faire avec R !
- Oui il faut écrire du code mais ça a ses avantages: Reproducibilité, apprentissage de nouveaux outils (CSS, `magick`...).

## Réferences

* Ce poster a été réalisé avec `drposter` de Ben Bucior (https://github.com/bbucior/drposter). Les diagrammes sont faits en `GraphViz` utilisé via le paquet `DiagrammeR` de Richard Iannone (http://rich-iannone.github.io/DiagrammeR/).
